臺灣臺中地方法院民事裁定
111年度聲字第225號
聲  請  人  陳河榮  

相  對  人  元大國際資產管理股份有限公司

法定代理人  宋耀明  
上當事人間聲請停止執行事件，本院裁定如下：
    主    文
聲請人供擔保新臺幣柒仟捌佰柒拾玖元後，本院一一一年度司執
字第七八六一六號給付票款強制執行事件，就聲請人所為之強制
執行程序，於本院一一一年度簡字第二一號債務人異議之訴事件
撤回、和解、調解成立或裁判確定前應暫予停止。
    理    由
一、按強制執行程序開始後，除法律另有規定外，不停止執行。
    有回復原狀之聲請，或提起再審或異議之訴，或對於和解為
    繼續審判之請求，或提起宣告調解無效之訴、撤銷調解之訴
    ，或對於許可強制執行之裁定提起抗告時，法院因必要情形
    或依聲請定相當並確實之擔保，得為停止強制執行之裁定，
    強制執行法第18條定有明文。又法院依強制執行法第18條第
    2項定擔保金額而准許停止強制執行之裁定者，該項擔保係
    備供債權人因停止執行所受損害之賠償，其數額應依標的物
    停止執行後，債權人未能即時受償或利用該標的物所受之損
    害額，或其因另供擔保強制執行所受之損害額定之，非以標
    的物之價值或其債權額為依據（最高法院95年度台抗字第10
    4號、92年度台抗字第480號、91年度台抗字第429號裁定參
    照）。
二、本件聲請人以其向本院提起111年度簡字第21號債務人異議
    之訴為由，聲請停止本院111年度司執字第78616號給付票款
    強制執行事件（下稱系爭執行事件）。經查：
  ㈠系爭執行事件現尚未終結，而聲請人已對相對人提起債務人
    異議之訴，現由本院111年度簡字第21號受理等情，業經本
    院調取上開執行卷宗及債務人異議之訴卷宗查閱屬實。依前
    開卷證資料，聲請人所提債務人異議之訴並無在法律上顯無
    理由之情形，且系爭執行事件已查封聲請人所有坐落臺中市
    ○○區○○段000000地號土地及其上同段1295建號即門牌號碼臺
    中市○○區○○街000號建物等情，現仍執行中，尚未執行終結
    ，如不停止執行，將來確有難於回復執行前狀態之危險，本
    院認本件確有停止執行之必要，聲請人之聲請，於法尚無不
    合。
  ㈡至聲請人應提供之擔保金部分，本院審核系爭執行事件卷宗
    結果，相對人聲請執行之債權額為新臺幣（下同）55,619元
    ，倘系爭執行事件停止執行，可能造成相對人受到之最大損
    害，應係前揭債權未能提前受償，而受有該債權額依法定利
    率計算之損失。又參以本案為訴訟標的價額在50萬元以下適
    用簡易程序之案件，乃不得上訴第三審，至二審終結，其期
    間推定為2年10個月（參照各級法院辦案期限實施要點第2規
    定民事簡易程序第一審審判案件期限10個月、民事第二審審
    判案件期限2年）。準此，本院綜合上情，認為聲請人所應
    供之擔保金額，以7,879元為適當【計算式：55,619×5%×(2＋
    10/12）≒7,879，小數點以下四捨五入），爰裁定如主文所
    示。
三、依強制執行法第18條第2項，裁定如主文。
中　　華　　民　　國　　111 　年　　8 　　月　　12　　日
                  民事第五庭    法  官  林秀菊
正本係照原本作成
如不服本裁定應於送達後10日內向本院提出抗告狀，並繳納抗告
費新臺幣1,000元。
中　　華　　民　　國　　111 　年　　8 　　月　　12　　日
                                書記官  黃鴻鑑